最　高　行　政　法　院　裁　定
　　　　　　　　　　　　　　　　　　 96年度裁字第00754號
上　訴　人　甲○○
訴訟代理人　丁○○
　　　　　　丙○○
被 上訴 人　財政部臺灣省中區國稅局
代　表　人　乙○○
上列當事人間因綜合所得稅事件，上訴人對於中華民國94年10月
13日臺中高等行政法院94年度訴字第141號判決，提起上訴，本
院裁定如下：
　　主  文
上訴駁回。
上訴審訴訟費用由上訴人負擔。
　　理  由
一、按對於高等行政法院判決上訴，非以其違背法令為理由，不
    得為之，行政訴訟法第242條定有明文。是對於高等行政法
    院判決上訴，若未具體說明原判決違背何項法令、不適用或
    如何適用不當之具體情事，即非主張原判決違背法令以為上
    訴理由，其上訴不應准許。
二、查本件上訴意旨略以：按遺產及贈與稅法第4條第2項及參照
    民法有關贈與之規定，本案亞商公司由公司董事會及股東會
    紀錄可知其無贈與意思表示，公司帳上亦無捐贈費用之列記
    ，上訴人配偶亦無允受之意思表示，且公司尚有其他股東，
    不可能將公司資金未經其他股東同意而贈與他人，是上訴人
    配偶取得股份並非公司贈與，自無所得稅法第4條第17款規
    定之適用。況且，增資資金為上訴人及其配偶所有，歸類其
    他所得，該帳戶產生之利息收入，上訴人及其配偶歷年業已
    申報綜合所得稅利息所得項下，經被上訴人核定在案。再則
    ，上訴人已分別就上訴人配偶所有個人專屬銀行帳戶往來內
    容提出資金進出內容之說明，其中公司貨款存入上訴人配偶
    私人帳戶合計金額為69,766,215元，由私人帳戶代公司支付
    貨款70,598,042元，其代付貨款金額大於代收貨款，公司何
    來對個人贈與？被上訴人認事用法顯有違誤。且原判決以「
    與亞商公司關涉之金額為80,366,215元。與亞商公司無涉者
    ，其金額為47,489,829元」等情，進而推定帳戶為公司所有
    ，於法顯有未當。上訴人配偶取得股份並非公司贈與，自無
    所得稅法第4條第1項第17款之適用，原處分、復查決定、訴
    願決定及原判決不合法。另本案經上訴人調閱被上訴人查核
    卷宗及查核報告，始知亞商公司及上訴人已盡協力義務，原
    查核人員並未查明上訴人及其配偶私人帳戶之內容及屬性，
    被上訴人憑臆測否定公司增資案由股東向公司認購股份並繳
    足股款後，並由公司向經濟部申請核准，將股東取得認購股
    份之行為推定為公司對個人贈與，再依所得稅法第4條第1項
    第17款及第19款，推定為個人所得，對上訴人補稅裁罰，且
    竟將舉證責任轉由上訴人負擔，被上訴人不但引用法規範有
    誤，其事實認定亦未具證據力，違反租稅法律主義，顯然違
    法。被上訴人僅因上訴人及其配偶個人帳戶之銀行明細卡有
    公司貨款票據存入，且僅抽核發函部分票據付款人及公司會
    計人員談話筆錄，即斷定上訴人個人帳戶資金為公司所有，
    認定公司增資案上訴人及其配偶取得股份為公司對上訴人贈
    與。惟按上訴人私人帳戶尚有與公司無關之其他資金進出，
    公司亦未與個人訂定信託管理該帳戶，而依民法該帳戶款項
    專屬個人財產，被上訴人亦就其產生之利息收入課徵個人利
    息所得，均可證該帳戶屬於個人帳戶，依照財政部84年台財
    稅第841630947號函釋意旨，被上訴人就贈與之認定須負舉
    證責任，爰請廢棄原判決，並撤銷訴願決定及原處分等語。
    本院經核上訴論旨，旨在述說原處分不當之理由，並泛稱原
    判決不合法，於法顯有未當，惟其內容，乃上訴人執詞已於
    原審起訴陳述而為原判決所不採之主張；並以其對法律上見
    解之歧異，就原審取捨證據、認定事實之職權行使，指摘其
    為不當。然對原判決究竟有何違背法令之事由，並未具體指
    明。參照首揭規定，其上訴顯難認為合法，應予駁回。
三、依行政訴訟法第249條第1項前段、第104條、民事訴訟法第
    95條、第78條，裁定如主文。
中　　華　　民　　國　　96　　年　　4　　 月　　13　　日
                  第五庭審判長法  官　林　茂　權
                              法  官  鄭  小  康
                              法  官  劉  介  中
                              法  官  鄭　忠　仁
                              法  官　黃　本　仁
以  上  正  本  證  明  與  原  本  無  異
中　　華　　民　　國　　96　　年　　4　　 月　　13　　日
　　　　　　　　　　　　　　　書記官　王　福　瀛
